臺灣彰化地方法院民事裁定           100年度司家聲字第23號
聲  請  人  王志聰
上列聲請人聲請酌定遺產管理人報酬事件，本院裁定如下：
    主  文
本件聲請人擔任被繼承人吳續淼遺產管理人之報酬酌定為新臺幣
萬壹仟柒佰伍拾元。
程序費用新臺幣壹仟元由被繼承人吳續淼之遺產負擔。
    理  由
一、本件聲請意旨略以：聲請人前經本院100年度司財管字第31
    號民事裁定選任為被繼承人吳續淼（男，民國28年1月29日
    出生，民國98年11月12日死亡，身分證統一編號：Ｚ0000000
    00號，生前籍設臺灣省彰化縣埤頭鄉○○村○鄰○○路158號
    ）之遺產管理人在案，經查本院100年度司執字第36195號債
    權人臺灣土地銀行股份有限公司與債務人王志聰即吳續淼之
    遺產管理人間清償債務強制執行事件正在執行中，為聲明參
    與分配，爰依民法第1183條規定聲請按財產現值（拍賣最低
    價額新臺幣3,175,000元）百分之一即新臺幣31,750元為遺
    產管理人報酬等語。
二、按：遺產管理人得請求報酬，其數額由親屬會議按其勞力及
    其與被繼承人之關係酌定，而親屬會議不能召開或召開有困
    難時，則由有召集權人聲請法院處理之，此觀民法第1183條
    、第1132條第2項前段自明。
三、查：聲請人主張之事實，業據提出本院100年度司財管字第
    31號民事裁定及確定證明書影本、遺產清冊、本院民事執行
    處100年11月21日彰院賢100司執孟字第36195號函影本為證
    ，堪信屬實，本件被繼承人死亡後，既因其全體繼承人皆拋
    棄繼承，且親屬會議未於法定期間內選定遺產管理人，致其
    遺產無人管理，方經本院以100年度財管字第31號民事裁定
    選任聲請人為遺產管理人，則自難期被繼承人之親屬會議能
    召開進而合理酌定遺產管理人即聲請人之報酬。揆諸上情，
    本院認本件有親屬會議難以召開之事由，而聲請人遺產管理
    之職務雖尚未終結，惟為於強制執行程序中聲明參與分配之
    必要，聲請人聲請法院酌定遺產管理人報酬，自屬有據。
五、次查：本院審酌遺產管理人即強制執行程序中之債務人，須
    就強制執行事項有忍受及配合執行法院之義務；並依民法第
    1179條第1項應踐行下列職務：一、編製遺產清冊。二、為
    保存遺產必要之處置。三、聲請法院依公示催告程序，限定
    一年以上之期間，公告被繼承人之債權人及受遺贈人，命其
    於該期間內報明債權及為願受遺贈與否之聲明，被繼承人之
    債權人及受遺贈人為管理人所已知者，應分別通知之。四、
    清償債權或交付遺贈物。五、有繼承人承認繼承或遺產歸屬
    國庫時，為遺產之移交。衡諸上開聲請人自受任為遺產管理
    人至遺產管理程序終結所須付出之勞力，本院認核以聲請人
    請求之金額為適當。
六、依非訟事件法第157條，爰裁定如主文。
七、如對本裁定抗告，須於裁定送達後10日之不變期間內，向本
    院提出抗告狀，並繳納抗告費新臺幣1,000元。
中    華    民    國   100    年    12    月    6     日
                  家事法庭      司法事務官  康景翔